# Sitzungsprotokoll

* Datum: 02.03.2018 14:00 - 15:30
* Raum: 8.261
* Protokollführung: @jmatj, @r1suter

## Teilnehmer

* Prof. Stefan Keller
* Robin Suter @r1suter
* Jonas Matter @jmatj

## Traktanden

### was wurde erreicht?

* Meeting mit Prof. Büchel
  * Ist-Situation, Problemstellung und Vision erarbeitet
* Projektantrag gestellt
* Arbeitspaket-Brainstorming durchgeführt
* Grobplanung erstellt
* Stakeholderanalyse durchgeführt
* CI für LaTex aufgesetzt

### welche Hindernisse sind aufgetreten?

* Vorgehen Geops-Daten noch unklar
  * soll direkt mit HAFAS-Daten gearbeitet werden oder ist es möglich konvertierte Daten regelmässig von Geops zu beziehen?
* aufgehobene VSS-Norm schwierig zu kriegen
* Höhendaten können über geodata4edu nicht bezogen werden
  * mehr als ein Timeout liegt nicht drin

### was ist für die nächste Zeit geplant?

* Projektantrag-Abnahme durchführen
* Projektplan erstellen
* FA und NFA's erarbeiten
* Risikoanalyse durchführen
* erforderliche Daten & Fremdsysteme evaluieren
  * Systemkontext-Diagram erstellen
* diverese Kapitel der Dokumentation

## Beschlüsse

* Höhendaten direkt im Institut holen und zukünftiges Vorgehen besprechen
* Endergebnis (berechnete ÖV-Güteklassen 2018) ist als GeoJSON oder Geopackage verfügbar
* in Web-Applikation können die ÖV-Güteklassen 2018 und die Bestehende (basierend auf der Norm 640 290) grafisch verglichen werden
  * z.B. zwei Layers, welche übereinander liegen

## Traktanden bis zur nächsten Sitzung

* Projektantrag wird durch Prof. Stefan Keller überarbeitet
* Name für die bestehenden ÖV-Güteklassen finden

## Notizen und Links

## nächste Sitzung

* Datum: 07.03.2018 13:30 - 14:30
* Raum: 8.261
