# Sitzungsprotokoll

* Datum: 07.03.2018 13:30 - 14:30
* Raum: 8.261
* Protokollführung: @jmatj, @r1suter

## Teilnehmer

* Prof. Stefan Keller
* Robin Suter @r1suter

## Traktanden

### was wurde erreicht?

* Funktionale Requirements aufgenommen
* Risikoanalyse erstellt
* Projektplan erstellt
* diverse Kapitel der Dokumentation ergänzt
* Systemkontext definiert

### welche Hindernisse sind aufgetreten?

* Besorgung der Höhendaten läuft noch

### was ist für die nächste Zeit geplant?

* in Norm 640 290 einarbeiten
* aktuelle Berechnungsmethodik aufschlüsseln
* Fremdsysteme & Datenquellen eruieren

## Beschlüsse
* Claudio Büchel wird als "externer Partner" beschrieben
    * Es wird noch genauer abgeklärt, wie er am Schluss in der Arbeit genannt werden soll

## Traktanden bis zur nächsten Sitzung
* Wiki-Seite aktualisieren
* Prof. Keller sendet uns die Aufgabenstellung

## Notizen und Links
* Optional wenn Zeit: Analyse mit Wohnstatistik
    * In der Volkszählung der Schweiz gibt es Einwohner-Informationen über jedes Hektare-Feld
* [PgRouting Mailing list für Hilfe](http://lists.osgeo.org/mailman/listinfo/pgrouting-users)

## nächste Sitzung

* Datum: 14.03.2018 13:30 - 14:30
* Raum: 8.261
