# Sitzungsprotokoll

* Datum: 14.03.2018 13:30 - 14:30
* Raum: 8.261
* Protokollführung: @jmatj, @r1suter

## Teilnehmer

* Prof. Stefan Keller
* Robin Suter @r1suter
* Jonas Matter @jmatj

## Traktanden

### was wurde erreicht?

* Nicht-funktionale Anforderungen definiert
* Stand der Technik SN 640 290
* Integration GTFS evaluiert
* Frontend-Frameworks (React, Vue.js) evaluiert
* Höhendaten besorgt

### welche Hindernisse sind aufgetreten?


### was ist für die nächste Zeit geplant?

* aktuelle Berechnungsmethodik aufschlüsseln
* Problemstellung SN 640 290 mit IRAP besprechen
* Auslieferung Kartendaten an Frontend evaluieren


## Beschlüsse

## Traktanden bis zur nächsten Sitzung

## Notizen und Links

## nächste Sitzung

* Datum: 21.03.2018 13:30 - 14:30
* Raum: 8.261
