# Sitzungsprotokoll

* Datum: 21.03.2018 13:30 - 14:30
* Raum: 8.261
* Protokollführung: @jmatj, @r1suter

## Teilnehmer

* Prof. Stefan Keller
* Robin Suter @r1suter
* Jonas Matter @jmatj

## Traktanden

### was wurde erreicht?

* Frontend-Framework (React, Vue.js) evaluiert
* Begriffe einheitlich als OevGk93 und OevGk18 definiert
* Recherche für Integration Höhenmodell mit PgRouting

### welche Hindernisse sind aufgetreten?

* Kommunikation mit IRAP

### was ist für die nächste Zeit geplant?

* Weiteres Vorgehen für Spezifikation mit IRAP abklären
* Auslieferung Kartendaten an Frontend evaluieren
* Technische Machbarkeit mit Postgis / PgRouting evaluieren

## Beschlüsse
- Tilesize bei PostGIS-Raster in 2er-Potenzen (128 oder 256)
- Glossar ergänzen
    - Höhenmodell
    - evtl. Defintion ÖV-Güteklassen
    - Leistungskilometer
    - Segment (in Bezug auf die Berechnung Leistungskilometer)

## Traktanden bis zur nächsten Sitzung
- Sitzung mit IRAP am Donnerstag, 22.03.18, 9:30 Uhr

## Notizen und Links
- [Fiona](https://pypi.python.org/pypi/Fiona) für Lesen/Schreiben von Geopackages
- Import in PgRouting
    - Eigenes Tool für pgRouting: [osm2pgrouting](https://github.com/pgRouting/osm2pgrouting)
    - osm2pgsql
    - [imposm](https://imposm.org/)

## nächste Sitzung

* Datum: 28.03.2018 13:30 - 14:30
* Raum: 8.261
