# Sitzungsprotokoll

* Datum: 28.03.2018 13:30 - 14:30
* Raum: 8.261
* Protokollführung: @jmatj, @r1suter

## Teilnehmer

* Prof. Stefan Keller
* Robin Suter @r1suter
* Jonas Matter @jmatj

## Traktanden

### was wurde erreicht?

* [Vorgehen](07_meeting_220318.md) mit Herr Büchel aufgegleist 
* Berechnungsmethodiken analsysiert und dokumentiert
* erste Verbesserungen für OeVGK18 spezifiziert
* Architektur-Entwurf der Komponente ÖV-Güteklasse 2018 erstellt
* Glossar nachgeführt
* Einarbeitung in pgRouting

### welche Hindernisse sind aufgetreten?

* Segmentierung von Linien
    * für die Isochrone-Berechnung

### was ist für die nächste Zeit geplant?

* erster Entwurf OeVGK18
* Machbarkeitstest mit pgRouting
* Analysieren, wie alle Daten kombiniert und gehalten werden
    * Terrainmodell
    * OSM
    * Fahrplandaten

## Beschlüsse


## Traktanden bis zur nächsten Sitzung

* Vorgehen Datenhaltung des Terrainmodells definieren
    * Offline vorbearbeiten oder Server mit genug Storage beantragen

## Notizen und Links


## nächste Sitzung

* Datum: 04.04.2018 13:30 - 14:30
* Raum: 8.261
