# Sitzungsprotokoll

* Datum: 04.04.2018 13:30 - 14:30
* Raum: 8.261
* Protokollführung: @jmatj, @r1suter

## Teilnehmer

* Prof. Stefan Keller
* Robin Suter @r1suter
* Jonas Matter @jmatj

## Traktanden

### was wurde erreicht?

* Spezifikation OeVGK18 erstellt
    * Bahnknoten definiert
    * Formel für Taktberechnung

### welche Hindernisse sind aufgetreten?

* Unterschiedliche Kategorisierungen für Tag / Nacht?

### was ist für die nächste Zeit geplant?

* Review der Spezifikation mit IRAP
* Termine der Zwischen- und Schlusspräsentation festlegen

## Beschlüsse
* Die Zwischenpräsentation findet am 09.04.18 17:00 Uhr statt
* Vorschlag für das Datum der Schlusspräsentation: 25 - 27 Juni
* Kapitelstruktur der Spezifikation überarbeiten
* Einleitung zu Kapitel 3.2 schreiben
* Eindeutige Definition "Kursintervall" und "Takt"
* Nummerierung der Verkehrsmittel mit arabischen Zahlen statt Buchstaben

## Traktanden bis zur nächsten Sitzung
* Spezifikation mit IRAP besprechen
    * Güteklassen: Warum sind E-F nicht linear verteilt wie die anderen?

## Notizen und Links


## nächste Sitzung

* Datum: 09.04.2018 17:00 - 18:00 (inkl. Zwischenpräsentation)
* Raum: 8.261
