# Sitzungsprotokoll

* Datum: 18.04.2018 13:30 - 14:30
* Raum: 8.261
* Protokollführung: @jmatj, @r1suter

## Teilnehmer

* Prof. Stefan Keller
* Robin Suter @r1suter
* Jonas Matter @jmatj

## Traktanden

### was wurde erreicht?

* Backend mit API, welches einfache Geojson's ausliefert
* Frontend, welches die API des Backend nutzt
* CI für Frontend aufgesetzt
* Grundstruktur des OeVGK18-Generator
* Daten-Integration Basis geschaffen

### welche Hindernisse sind aufgetreten?

keine

### was ist für die nächste Zeit geplant?

* SA-Besprechung
* OeVGK18-Generator: Art der Verkehrsmittel berechnen
* OeVGK18-Generator: Kursintervall berechnen


## Beschlüsse
* Deliverables: Karte als QGIS-Projekt für Ausdruck (Druck wird von IFS übernommen)
* Import neben OSM-Files auch mit PBF testen
* Einfärbung der Güteklassen mit Claudio absprechen
    * Karte sollte möglichst in Graustufen sein
    * Vorschlag: Von ARE übernehmen und Stufen A und B in einzelne Töne aufteilen

## Traktanden bis zur nächsten Sitzung

Keine

## Notizen und Links

* [Flagger](https://github.com/hirobert/flagger), um Swagger-Spec zu generieren

## nächste Sitzung

* Datum: Do, 26.04.2018 13:30 - 14:30
* Inkl. SA-Besprechung
* Raum: 8.261
