# Sitzungsprotokoll

* Datum: 16.05.2018 13:30 - 14:30
* Raum: 8.261
* Protokollführung: @jmatj, @r1suter

## Teilnehmer

* Prof. Stefan Keller
* Robin Suter @r1suter
* Jonas Matter @jmatj

## Traktanden

### was wurde erreicht?

* Routing-Graph segmentiert
    * Ergibt genauere Isochrone
* Isochrone voneinander ausgeschnitten
* osm2pgrouting und osm2po verglichen


### welche Hindernisse sind aufgetreten?

* Performance-Probleme bei Berechnung der ganzen Schweiz

### was ist für die nächste Zeit geplant?

* Freitag: Demo & Besprechung mit IRAP
* Berechnung der ganzen Schweiz
* Performance-Optimierungen

## Beschlüsse
* osm2pgrouting vs. osm2po: Dokumentieren, zusätzlich Direktimport mit ogr2ogr erwähnen
* `highway=primary' in Fussgängerprofil einschliessen
* Paper in E-Mail vom 11. Mai: Zusätzliche Quelle für Laufgeschwindigkeit (1.34 m/s)
* Raster-Ansatz betrachten

## Traktanden bis zur nächsten Sitzung

* Raster-Ansatz mit IRAP besprechen

## Notizen und Links

* Modeling Walkability: <http://www.esri.com/news/arcuser/0112/modeling-walkability.html>
* Rasterio: <https://github.com/mapbox/rasterio>

## nächste Sitzung

* Datum: Mi, 23.05.2018 09:00 - 10:00
* Raum: 8.261
