# Sitzungsprotokoll

* Datum: Do, 31.05.2018 10:15 - 11:15
* Raum: 8.261
* Protokollführung: @jmatj, @r1suter

## Teilnehmer

* Prof. Stefan Keller
* Robin Suter @r1suter
* Jonas Matter @jmatj

## Traktanden

### was wurde erreicht?

* Backend Vector-Tiles-tauglich gemacht
* Vector-Tiles im Frontend integriert
* Frontend-Improvements (Reihenfolge Layer)
* berechnete Güteklassen mit Beispielen von Prof. Büchel verifiziert
* start_vertext_mapping optimiert
    * Haltestellen befinden sich nicht immer auf dem Routing-Netzwerk, bisher wurde die Haltestelle einfach zur nächstbesten Edge gesnapped. Nun wird geprüft, ob man auf dem Edge mindestens 150m gehen kann. So hat man bessere Ergebnisse unteranderem bei Indoor-Haltestellen (Zürich HB)
* Doku-Kapitel erarbeitet


### welche Hindernisse sind aufgetreten?

* ohne die oben beschriebene Optimierung (start_vertext_mapping) hätte der Zürich HB nicht die Güteklasse A

### was ist für die nächste Zeit geplant?

* zusätzliche Frontend-Optimierungen (Input Prof. Keller)
* Haltestellen auf Karte anzeigen
* Güteklassen ARE als Vector-Tiles auslieferen
* GeoPakage erzeugen
* Bahnknoten mit Anschluss an Fernverkehr berücksichtigen
* Doku weiter ergänzen


## Beschlüsse
* Im Frontend Credit für die Basiskarte und ARE-Daten einfügen (Leaflet kann entfernt werden)
* About-Dialog erstellen (und evtl. Titel einfügen)
* Gestrichelte Linien für ARE-Daten ausprobieren
* Hash-Location in Adresszeile schreiben, um "Permalinks" zu ermöglichen
* Abgabe für Experte und Gegenleser: Inhalt in ZIP auf Switch-Drive

## Traktanden bis zur nächsten Sitzung

* Link zum Deployment im Wiki eintragen
* Plakat zum Druck bis Freitag 13:00 senden
* Claudio Büchel wegen Farbwahl fragen

## Notizen und Links

## nächste Sitzung

* Datum: Fr. 08.06.2018 14:00 - 15:30
* Raum: 8.261
